---
title: "KNN_PROJECT"
author: "Marie Levet"
date: "10/15/2019"
output: html_document
editor_options: 
  chunk_output_type: console
---

```{r setup, include=FALSE}
knitr::opts_chunk$set(echo = TRUE)
```

```{r}
rm (list = ls ()) # clear R's brain 

# load the necesary library 
library(tidyverse)
library(forcats)
library(dplyr)
library(ggplot2)
```


```{r}
# import the data
breast_cancer <- readr::read_csv("https://archive.ics.uci.edu/ml/machine-learning-databases/breast-cancer-wisconsin/wdbc.data")

breast_cancer_names <-readr::read_lines("https://archive.ics.uci.edu/ml/machine-learning-databases/breast-cancer-wisconsin/wdbc.names")

which(stringr::str_detect(wdbc_names, "Attribute"))
```

Le jeu de données que nous utilisons ici porte sur le cancer du sein. 
Le présent fichier csv comporte uniquement les données; les noms associès à chacunes des observations se trouvent dans un fichier séparé. 
Ainsi, nous devons en premier lieu ajouter les noms des colonnes au jeu de données. Pour ce faire nous utiliserons "hearder = FALSE" et ensuite la fonction names ().
Ici, l'ensemble des colonnes ne seront pas renommées car toutes ne seront pas necessaire pour répondre à notre question. 

** Manipulating et formatting the dataset **

```{r}
#Add headers to the dataset
breast_cancer<- read.csv(
          "https://archive.ics.uci.edu/ml/machine-learning-databases/breast-cancer-wisconsin/wdbc.data",
          header=FALSE)
# Using hearder = FALSE result in adding hearder with the same name.
# names () allows us to rename the headers (for the first 12 columns - We will only use those variables for the project) 
names(breast_cancer) <- c("ID","CLASS","RADIUS","TEXTURE","PERIMETER","AREA","SMOOTHNESS","COMACTNESS","CONCAVITY","CONCAVE_POINTS","SYMMETRY","FRACTAL_DIMENSION")

# subset the dataset to only keep the wanted columns with function subset()
breast_cancer = subset(breast_cancer, select = c("ID","CLASS","RADIUS","TEXTURE","PERIMETER","AREA","SMOOTHNESS","COMACTNESS","CONCAVITY","CONCAVE_POINTS","SYMMETRY","FRACTAL_DIMENSION") )

# we subset the data again in order to divde the dataset and then keep some extra rows for building the classifer for the KNN.

breast_cancer2<- breast_cancer [c(1:100)] # problem with trying to subset this data
```

** Visualisation de notre dataset **

Après les manipulations sur le jeu de donées, nous pouvons le visualiser.
Cette étape nous permettera par la suite de mieux construire notre classification; basé sur l'apporche du "K-nearest neighbour".

```{r}

# visualise of the 6 first rows of the data 
head(breast_cancer)

# exploring the dataset with group_by () & summarize () function and we had a % to have a more "visual number" between maligne and begnin tumours.

num_obs <- nrow(breast_cancer)
breast_cancer %>% 
  group_by(CLASS) %>% 
  summarize(n = n(),
            percentage = n() / num_obs * 100) # to convert the observation as a percentage 

```

Cette exploration de nos données nous permets de voir le nombre et le pourcentage de tumeurs benignes et malinge. Ainsi, nous pouvons voir ici que 62,7% des tumeurs sont de type bénine contre 37,3% de type maligne. 

Dans le cadre de cet exercise, nous sommes intéréssé par la prédiction qu'une tumeur soit bénine ou maligne basé sur deux variables (le périmètre et la circonférence). 
Dès lors nous pouvons faire une visualisation de notre jeu de données pour voir si il y a une correlation entre le perimètre et la concavité dans le caractère bénin ou malin d'une tumeur.

```{r}
# Visualisation of the data with the plotting function
breast_cancer %>%  
  ggplot(aes(x = PERIMETER, y = CONCAVITY, colour = CLASS)) + 
  theme_bw() +
  ylab ("Concavité") + xlab ("Périmétre") +
    geom_point(alpha = 0.8, shape = 23) +
  scale_fill_manual (values = c (B = "Blue", M = "Red")) # problem with the scale and the colours (?) -> data not clean?
```


```{r}
# Trying to do the classifier
# problem during install of Caret could not install if I choose "R start R option"
library (lattice) # needed to have the caret package working
library(ggplot2) # needed to have the caret package working
library (caret) # restart R did not work here.

# First step is to select the two columns "perimeter" & "concavity" as it based on those that the classifer will predict if a new data is B or M.

breast_cancersubest <- breast_cancer %>% # creating a subset of the data
  select("PERIMETER", "CONCAVITY")
head(breast_cancersubest )

# Second step: convert CLASS into a vecteur, in order to be able to predict on it.
cancer_type <- breast_cancer %>% 
  select(CLASS) %>% 
  unlist()
head(cancer_type)

#Third step: building the classifer
knn <- data.frame(k = 5) # affect an object / function data.frame to build up
model_knn <- train(x = data.frame(breast_cancersubest), y = cancer_type, method='knn', tuneGrid = k)
# can't process it - thing there is a problem withe the values 
# visual check for NA's -> negatif

prediction <- data.frame(Perimeter = 0.3, Concavity = 90.2) 
predict(object = model_knn, prediction) # print of the object 
```

